【裁判字號】    92,訴,931
【裁判日期】    920528
【裁判案由】    毒品危害防制條例
【裁判全文】
臺灣高雄地方法院刑事判決                          九十二年度訴字第九三一號
    公  訴  人  臺灣高雄地方法院檢察署檢察官
    被      告  甲○○
右列被告因違反毒品危害防制條例案件，經檢察官提起公訴（九十二年度毒偵字第一
一一０號），本院判決如左：
    主  文
甲○○施用第一級毒品，處有期徒刑捌月，扣案均殘留第一級毒品海洛因之注射針筒
貳支、殘渣袋柒個、吸管壹支，均沒收銷燬之。
    事  實
一、甲○○（原名林英銹）前於民國八十八年間，因施用毒品案件，經依本院裁定送
    觀察、勒戒後，認無繼續施用毒品之傾向，由臺灣高雄地方法院檢察署檢察官於
    八十九年五月五日，以八十九年度偵緝字第七五四號為不起訴處分確定後；復因
    施用第一級毒品海洛因、第二級毒品安非他命案件，經依本院裁定送觀察、勒戒
    後，認有繼續施用毒品之傾向，再裁定令入戒治處所，施以強制戒治，並由本院
    於九十一年一月三十一日，以九十年度訴字第二七二四號分別判處有期徒刑十月
    及四月，定應執行有期徒刑一年確定。詎其仍不知悔改，於九十二年一月十八日
    ，在臺南市○區○○路二段一五七號一樓一０三室之租處內，施用第一級毒品海
    洛因一次，嗣因前案經本院裁定撤銷停止戒治後，由臺灣高雄地方法院檢察署發
    佈通緝，於同年月二十日下午四時許，在上址為警逮捕而查獲上情，並扣得均殘
    留第一級毒品海洛因之注射針筒二支、殘渣袋七個、吸管一支，及殘留第二級毒
    品安非他命之吸食器一個。
二、案經臺南市警察局第二分局報告臺灣臺南地方法院檢察署檢察官呈請臺灣高等法
    院檢察署核令移轉臺灣高雄地方法院檢察署檢察官偵查起訴。
    理  由
一、右揭犯罪事實，業據被告甲○○於警、偵訊及本院審理中均坦承不諱；且被告於
    九十二年一月二十日所採尿液，經送驗結果呈嗎啡陽性反應，臺南市衛生局九十
    二年一月二十九日（）南市衛驗字第九二００八二號檢驗成績書一份在卷可稽
    ；另扣案之注射針筒二支、殘渣袋七個、吸管一支，經送驗結果均呈海洛因陽性
    反應，亦有高雄醫學大學附設中和紀念醫院九十二年五月六日報告編號：九二０
    四─三五七、九二０四─三六０、九二０四─三五九號檢驗報告各一份附卷可佐
    ，足認被告前揭自白與事實相符，自可採為論罪之依據。又被告前於八十八年間
    ，因施用毒品案件，經依本院裁定送觀察、勒戒後，認無繼續施用毒品之傾向，
    由臺灣高雄地方法院檢察署檢察官於八十九年五月五日，以八十九年度偵緝字第
    七五四號為不起訴處分確定後；復因施用第一級毒品海洛因、第二級毒品安非他
    命案件，經依本院裁定送觀察、勒戒後，認有繼續施用毒品之傾向，再裁定令入
    戒治處所，施以強制戒治，並由本院於九十一年一月三十一日，以九十年度訴字
    第二七二四號分別判處有期徒刑十月及四月，定應執行有期徒刑一年確定，此有
    上開判決書及臺灣高等法院被告全國前案紀錄表各一份在卷足憑，則被告三犯毒
    品危害防制條例第十條之罪，犯罪事證明確，應依法論科。
二、查海洛因係毒品危害防制條例第二條第二項所稱之第一級毒品，不得持有、施用
    。次按犯毒品危害防制條例第十條之罪者，依同條例第二十條第一項、第二項前
    段、第三項規定，應由檢察官先將被告送勒戒處所觀察、勒戒，經觀察、勒戒後
    ，認無繼續施用毒品傾向者，應由檢察官為不起訴處分。而依上開規定為不起訴
    處分後，五年內再犯第十條之罪，經觀察、勒戒後，認有繼續施用毒品之傾向或
    三犯以上者，即不適用前揭不起訴處分規定，除應由檢察官再聲請法院裁定先令
    入戒治處所施以強制戒治外，刑責部分即應依一般刑事訴訟程序追訴處罰。本件
    被告甲○○前既已因施用毒品案件，經本院裁定送觀察、勒戒後，認無繼續施用
    毒品傾向，而由檢察官為不起訴處分確定，五年內再度因施用毒品案件，經本院
    裁定送觀察、勒戒後，認有繼續施用毒品之傾向，再經本院裁定送強制戒治且經
    法院判處徒刑確定，其再犯前揭施用毒品犯行，核屬上開規定之三犯，依前揭說
    明，自應依法論罪科刑。核被告所為，係犯毒品危害防制條例第十條第一項之施
    用第一級毒品罪。其施用第一級毒品前後，持有海洛因之低度行為，應為施用之
    高度行為所吸收，不另論罪。爰審酌被告前因施用毒品，先後經觀察、勒戒、強
    制戒治及判處有期徒刑確定，仍未戒絕毒品，足見其並無悔意，且戒斷毒癮之意
    志不堅，惟念其施用毒品乃自戕行為，尚未危害他人，犯後並坦承犯行，態度良
    好等一切情狀，量處如主文所示之刑。扣案均殘留第一級毒品海洛因之注射針筒
    二支、殘渣袋七個、吸管一支，業已難與第一級毒品海洛因析離，均屬毒品，爰
    依毒品危害防制條例第十八條第一項前段規定，不問屬於犯人與否，均予以宣告
    沒收銷燬之。至扣案之吸食器一個，經送驗結果呈甲基安非他命陽性反應，固有
    高雄醫學大學附設中和紀念醫院九十二年五月六日報告編號：九二０四─三五八
    號檢驗報告一份存卷可查，惟被告否認係其所有，本院亦查無證據足認與本件犯
    行有關，故不予以宣告沒收，併此敘明。
據上論斷，應依刑事訴訟法第二百九十九條第一項前段，毒品危害防制條例第十條第
一項、第十八條第一項前段、第二十條第三項，判決如主文。
本案經檢察官楊碧瑛到庭執行職務。
中      華      民      國      九十二      年    五      月    二十八  日
                                  臺灣高雄地方法院刑事庭
                                      審判長  法  官 黃三友
                                              法  官 黃宗揚
                                              法  官 王雅苑
右正本證明與原本無異。
如不服本判決，應於判決送達後十日內，向本院提出上訴狀。
                                              書記官 黃琬婷
中      華      民      國  九十二      年    五      月    二十八  日
附錄法條：
毒品危害防制條例第十條
施用第一級毒品者，處六月以上五年以下有期徒刑。
施用第二級毒品者，處三年以下有期徒刑。


司法院資訊處製作；財團法人民間司法改革基金會備份。
